【裁判字號】    89,訴,1593
【裁判日期】    920411
【裁判案由】    偽造文書
【裁判全文】
臺灣臺北地方法院刑事判決                        八十九年度訴字第一五九三號
    公  訴  人  臺灣臺北地方法院檢察署檢察官
    被      告  丙○○原名阮.
    指定辯護人  乙○公設辯護人  曾德榮
右列被告因偽造有價證券等案件，經檢察官提起公訴（八十九年度偵字第一五八八０
號）及移送併辦（八十九年度偵字第一八三二六號），乙○判決如左：
    主  文
丙○○共同連續行使偽造私文書，足以生損害於他人，處有期徒刑壹年貳月。如附表
所示偽造之「壬○○」簽名署押壹拾捌枚，偽造之「壬○○」印文枚，扣案偽造之
「壬○○」國民身分證壹張及偽造之「壬○○」印章壹枚均沒收。
    事  實
一、丙○○（原名阮素珍）夥同綽號「張先生」，真實姓名年籍不詳之成年男子，共
    同基於行使變造國民身分證、行使偽造私文書之概括犯意之聯絡，於：
   （一）民國八十九年六月二十日由綽號「張先生」之人交付其已先行變造相片部
         分之壬○○中華民國國民身分證（以下簡稱身分證）影本一紙（記載七十
         五年三月一日發，下稱變造壬○○身分證，變造壬○○身分證部分丙○○
         與綽號張先生之人無共同犯意聯絡）予丙○○，由丙○○冒壬○○之名，
         到臺北市○○○○路六一０號全虹通信廣場大直店申辦和信電訊股份有限
         公司（下稱和信電訊）0000000000、0000000000兩
         個行動電話門號，丙○○在各該門號之一式四聯申請書上以複寫方式接續
         二次偽造「壬○○」之簽名署押各一次（因係一式四聯，以複寫方式一個
         門號四聯之申請書上各有一枚「壬○○」之簽名署押，二個門號共計八枚
         ），並交付前開申請書連同變造之壬○○身分證影本一紙予該店店員而行
         使，足以生損害於壬○○、全虹通信廣場大直店及戶政機關對於身分證之
         管理。
   （二）復於八十九年八月二日，綽號「張先生」之人亦交付已變造相片部分之廖
         翠萍身分證影本一紙予丙○○，由丙○○冒壬○○之名，到臺北市○○路
         ○段三二三巷三０號精傑科技股份有限公司（以下簡稱精傑公司）申辦遠
         傳電信股份有限公司（下稱遠傳電信）0000000000門號，並於
         一式四聯之申請書上以複寫方式偽造「壬○○」之簽名署押一次（因係一
         式四聯，以複寫方式一個門號四聯之申請書上各有一枚「壬○○」之簽名
         署押，共計四枚），並交付前開申請書及變造之壬○○身分證影本一紙予
         精傑公司人員而行使，足以生損害於壬○○、精傑公司及戶政機關對於身
         分證之管理。
   （三）八十九年七月間，丙○○交付其相片一張予綽號「張先生」之成年人，二
         人共同基於犯意之聯絡，由綽號「張先生」之人，偽造空白之身分證一張
         ，於其上偽造「內政部印」公印文一枚，並在偽造之空白身分證正面以打
         字方式填載「壬○○」（姓名欄）、民國五十八年七月十七日（出生年月
         日欄）、Ｚ000000000（身分證統一編號欄）、89年3月15日補發；背面亦以
         打字方式填載「文山區○○里○○○鄰○○○街19號四樓（住遷註記欄）、
         父廖富義、母廖林華子、出生地臺北市、職業、本籍二欄均以「－－」劃
         去，配偶欄空白，並貼上丙○○所交付之丙○○相片一張後，再偽造「臺
         北市政府」鋼戳印文於黏貼相片之騎縫處而偽造該張身分證（記載八十九
         年三月十五日補發，下稱偽造壬○○身分證）及於八十九年七月至同年八
         月八日之間（確實日期已無從查證）在不詳地點，綽號「張先生」之成年
         人委由不知情之刻印店之成年人代刻偽造之「壬○○」印章一枚，綽號「
         張先生」之人於八十九年八月八日上午將偽造之「壬○○」印章一枚、貼
         有丙○○相片之偽造壬○○身分證一張交付丙○○，並推由丙○○於八十
         九年八月八日上午十一時十五分許，持該偽造之壬○○身分證、印章出面
         冒壬○○之姓名，到址設臺北市○○○路○段八十三號二樓中國信託商業
         銀行城中分行（下稱中國信託城中分行），向該行行員張婷翔辦理壬○○
         於中國信託城中分行之0000000000000帳號存摺印鑑掛失、
         更換事宜，並填寫存單、存摺、印鑑掛失止付、更換印鑑暨更換戶名申請
         書，及印鑑卡各一份後，接續於申請書、印鑑卡上各偽造「壬○○」簽名
         署押各一枚；並接續以偽造之「壬○○」印章蓋於申請書上一次，蓋於印
         鑑卡二次（共計偽造壬○○署押二枚、印文三枚，起訴書誤載為署押三枚
         ），偽造後將上開申請書、印鑑卡連同偽造之壬○○身分證交付該行行員
         張婷翔核對，予以行使，張婷翔核對時發現丙○○所持用之壬○○身分證
         背面並無「中正紀念堂」之浮水印，知係偽造乃報警處理，經警於同日上
         午十一時三十分許，在前揭中國信託城中分行當場查獲，並扣得丙○○及
         綽號「張先生」之人所有（其上丙○○相片一張係丙○○所有，其餘係綽
         號「張先生」之人所有）供犯罪所用貼有丙○○相片之偽造壬○○身分證
         一張及偽造之「壬○○」印章一枚，足以生損害於壬○○、中國信託城中
         分行及對於身分證有印製、核發權責之內政部、臺北市政府關於身分證之
         管理。
   （四）八十九年八月十五日，丙○○復以綽號「張先生」之人所交付已先行變造
         相片部分之壬○○身分證影本，復冒壬○○之名至前開精傑公司申辦和信
         電訊0000000000號門號，並在一式四聯之申請書上以複寫方式
         偽造壬○○之簽名署押一次（因係一式四聯，以複寫方式一個門號四聯之
         申請書上各有一枚「壬○○」之簽名署押，共計四枚），並將該申請書連
         同變造之壬○○身分證影本一紙交付該公司人員予以行使，足以生損害於
         壬○○、精傑公司及戶政機關對於身分證之管理。
二、壬○○於丙○○為前開（三）之犯行時，因中國信託城中分行行員張婷翔發覺有
    異，報警處理而查獲，並因壬○○於八十九年八月十五日接獲遠傳電信人員告知
    其遭冒名申請行動電話門號後，而循線查獲丙○○前開所有犯行。
三、案經臺北市政府警察局中正第一分局移送及壬○○訴請臺灣臺北地方法院檢察署
    檢察官偵查起訴及移送併辦審理。
    理  由
一、訊據被告丙○○否認有前開犯行，辯稱：
    （一）渠只有辦一個遠傳電信的門號，渠並沒有去臺北市○○○○路的全虹辦和
          信的門號，因為當時和信電訊需要身分證正本才可以辦，所以渠只辦了一
          個遠傳的（乙○一卷第一五一頁參照）。
    （二）渠只有辦了一個遠傳電信的門號，渠並沒有去臺北市○○○○路的全虹辦
          和信的門號，因為當時和信電訊需要身分證正本才可以辦，所以渠只辦了
          一個遠傳的（乙○一卷第一五一頁參照）；渠總共幫張先生申請兩支行動
          電話，遠傳與和信各一支，都是同一天去申請的，都是在同一家公司購買
          的，0000000000號電話申請書基本資料是渠填的，簽名是渠拿
          到外面給自稱壬○○的人簽的。日期渠忘記了云云（乙○一卷第一五二、
          二二八、二二九頁參照）。
    （三）因為當時財務不佳，欠銀行錢，希望能貸一筆錢還銀行，渠拿一萬五及手
          機，請張先生辦貸款，渠交照片給他，是因他說採會員制，渠才交照片給
          他，渠沒有叫他偽造身分證，張先生也沒有說照片是用來做偽造國民身分
          證，後來張先生為了取信渠，帶渠到中國信託，叫渠試試看，證件是渠拿
          到櫃臺請小姐查，是查這個人有無辦掛失，渠沒有說渠要辦掛失，印章是
          小姐蓋的，不是渠蓋的，張先生拿身分證及印章給渠時，是裝在信封袋子
          裡，渠沒有看，渠到櫃臺時，雖在櫃臺拿出身分證及印章給小姐，但渠沒
          有注意看照片是貼誰，小姐查後說，沒有掛失，渠是請她幫渠查這個人的
          印章及存摺有無掛失，渠的確沒有說渠要辦掛失。
    （四）渠沒有向和信電訊申請門號，渠之前都沒有拿到壬○○的證件，是八十九
          年八月八日當天，張先生給我，我才拿到（乙○一卷第六十七頁參照），
          在精傑電信簽名也是給自稱張先生表妹、「壬○○」的人簽的，其他資料
          都是渠代寫的，後來申請後，老闆通知渠沒有身分證正本是不能辦的，資
          料內所填的住址與電話都是自稱壬○○的小姐所留的，渠有留行動電話在
          他店裡，所以他才能通知渠，申請書上的臺北市○○路○段三十八號五樓
          ，是自稱壬○○的小姐住的，00000000也是自稱壬○○她的電話
          （乙○一卷第一五二頁參照），渠總共幫張先生申請兩支行動電話，遠傳
          與和信各一支，都是同一天去申請的，都是在同一家公司購買的（乙○一
          卷第二二八頁、第二二九頁參照）。
二、經查，右開犯罪事實，分別有下列積極證據可資證明：
    （一）就前開（一）部分犯罪事實，有被害人壬○○之指訴；全虹代理店長黃梓
          勳證述申請書是該公司的（乙○一卷第一二六頁參照）；上揭行動電話申
          請書所載申請者電話00000000號所有人庚○○○、甲○○證述並
          未聲請該行動電話門號（乙○一卷第一九二頁、第二０三頁參照）；且有
          和信電訊行動電話申請書影本附卷可稽（乙○一卷第七十六頁、第七十七
          頁參照），而經命被告當庭書寫姓名與申請書上之相關文字後，併該行動
          電話申請書原本送憲兵學校鑑驗，認定結果該行動電話申請書內容含「廖
          翠萍」簽名，均係丙○○書寫，此有該學校九十一年七月二十五日（九一
          ）執正字第四四０七號函附文書檢驗鑑定書附卷可考（乙○二卷第一五一
          頁參照），該學校為鑑定筆跡之專業機構，其以比對筆跡之個性、慣性、
          筆劃關連及組織方法，與比對筆跡特徵等方式為鑑定方法，所得結果有科
          學上之依據，足為乙○參酌以為認定之基礎。而申辦該行動電話申請書上
          所附之壬○○身分證影本，據被害人壬○○於乙○九十年三月十九日訊問
          時，陳稱：「這張身分證是我以前用過的，但是那張身分證被我換掉了，
          是因為這件案子的關係，這張身分證的資料確實是我之前所用過的」等語
          （見乙○一卷第一五０頁），惟查該行動電話申請書上所附之壬○○身分
          證影本（附乙○一卷七六、七七頁）與被害人壬○○之相片不同（見八十
          九年度偵字第一八三二六號卷第二九頁之壬○○身分證之相片），二相對
          照甚明，則該行動電話申請書上壬○○身分證影本係經變造。而該變照之
          壬○○身分證影本上之相片，亦與偽造之壬○○身分證上被告之相片有所
          不同，應認係綽號「張先生」之人先行變造壬○○身分證影本後，交由被
          告行使。
    （二）就前開（二）部分犯罪事實，有被害人壬○○之指訴；證人己○○證述申
          請書是該公司的（乙○一卷第一二六頁參照）；且有遠傳電信行動電話服
          務申請書影本附卷可稽（乙○一卷第九十五頁參照），而經命被告當庭書
          寫姓名與申請書上之相關文字後，併該行動電話申請書原本送憲兵學校鑑
          驗，認定結果該行動電話申請書內容含「壬○○」簽名，均係丙○○書寫
          ，此有憲兵學校九十一年七月二十五日（九一）執正字第四四○七號函附
          文書檢驗鑑定書在卷足憑（頁數及可為證據及其證明力之理由均同前）。
          被告辯以：0000000000號電話申請書基本資料是渠填的，簽名
          是渠拿到外面給自稱壬○○的人簽的。日期渠忘記了云云（乙○一卷第一
          五二、二二八、二二九頁參照）。惟經鑑定結果該「壬○○」簽名係被告
          之筆跡，則其所供其拿給到外面給自稱壬○○的人簽的云云，顯非實情，
          其所辯另有一自稱壬○○之女人云云，亦非可採。
    （三）就前開（三）部分犯罪事實，有被害人壬○○之指訴；張婷翔證述被告冒
          名辦理掛失與變更印鑑等事項經過（臺灣臺北地方法院檢察署八十九年度
          偵字第一五八八０號偵查卷第七頁、第三十二頁參照）；又有記載八十九
          年三月十五日換發、第二張偽造之國民身分證，與偽造「壬○○」印章一
          枚扣案可證；並有存單、存摺、印鑑掛失止付、更換印鑑暨更換戶名申請
          書，及印鑑卡原本各一張附卷可稽（臺灣臺北地方法院檢察署八十九年度
          偵字第一五八八０號偵查卷第三十四頁、第三十五頁參照）；復將前開扣
          案之「壬○○」身分證送內政部警政署刑事警察局鑑驗，結果認定扣案國
          民身分證上螢光暗記與標準身分證樣張不符，且無浮水印，該身分證判係
          偽造，此有該局八十九年十二月六日刑鑑字第一九一六三三號鑑驗通知書
          鑑定結果附卷足證（乙○一卷第十七頁參照），該局為鑑識偽造證件之專
          業機構，其以儀器檢視為鑑定方法，所認定之結果信而有徵，足為乙○認
          定之依憑。
    （四）就前開（四）部分犯罪事實，有被害人壬○○之指訴；證人己○○證述申
          請書是該公司的（同前頁數參照）；上揭行動電話申請書所載申請者電話
          00000000號所有人辛○○證述並未聲請該行動電話門號（乙○一
          卷第二一六頁參照）；又有和信電訊服務申請表行動電話申請書影本附卷
          足稽（乙○一卷第七十五頁參照），而經命被告當庭書寫姓名與申請書上
          之相關文字後，併該行動電話申請書原本送憲兵學校鑑驗，認定結果該行
          動電話申請書內容含「壬○○」簽名，均係丙○○書寫，此有憲兵學校九
          十一年七月二十五日（九一）執正字第四四○七號函附鑑定書在卷足憑（
          頁數及可為證據及其證明力之理由均同前）。
    上開積極證據，已足認定被告有右述犯罪事實。被告固空言辯稱只有為自稱壬○○、張先生的表妹代為申請二支行動電話，行動電話申請書上「壬○○」簽名都
    是張先生表妹自己簽的；渠只是單純交錢與照片給張先生加入會員，希望能辦理
    貸款，沒有要辦理假證件，八十九年八月八日渠沒有說要辦掛失，是張先生拿一
    袋證件要渠試試看，渠雖有拿出袋內身分證及印章給證人張婷翔，但渠沒有仔細
    看云云。惟查被告不僅就各點犯罪事實前後數度所辯有所矛盾、不同，且揆諸被
    告於第一次警詢時已自承：「我今日因持偽造身分證使用中，為警查獲。」、「
    我持偽造壬○○．．．的身分證，．．．欲以偽造之廖女身分證向．．．張婷翔
    辦理掛失（存摺、印鑑）止付暨補發存摺和印鑑變換申請手續時被服務員張婷翔
    發覺可疑，報警查獲。我是受人所託，言明代價一萬五千元新臺幣的傭（佣）金
    。」、「．．．偽造之身分證就是他（張先生）交給我的。而偽造之身分證上的
    照片是我給他的，是我本人照片．．．」、「（於被告身上當場起出之二張國民
    身分證）阮素珍才是我本人年籍．．．，另一枚壬○○．．．是假的。」顯然被
    告嗣後之數度矛盾辯詞，均為臨訟杜撰，顯不足採，事證明確，被告犯行堪以認
    定。
三、核被告所為，係犯刑法第二百十六條、第二百十二條之行使變造國民身分證、刑
    法第二百十六條、第二百十條之行使偽造私文書罪、同法第二百十八條偽造公印
    文罪。起訴書雖未記載前揭事實欄一（一）、（二）、（四）部分之犯罪事實，
    惟因與起訴之事實有裁判上一罪之關係，為起訴效力所及且檢察官亦已移請併案
    審理，乙○應併予審判。被告於前開遠傳電信、和信電訊申請書，存單、存摺、
    印鑑掛失止付、更換印鑑暨更換戶名申請書及印鑑卡原本之私文書上偽造「壬○○」署押與偽造「壬○○」印章後蓋用印文之行為，為偽造上揭私文書行為之一
    部，不另論罪，又被告於國民身分證上偽造「臺北市政府」鋼戳印文（非公印文
    ）為偽造國民身分證特種文書之階段行為，亦不另論罪，而被告偽造前開申請書
    ，存單、存摺、印鑑掛失止付、更換印鑑暨更換戶名申請書及印鑑卡原本與國民
    身分證後分持向店員、銀行行員行使，其偽造之低度行為為行使之高度行為所吸
    收，亦不另論罪。又被告與綽號「張先生」之成年男子間，有犯意聯絡與行為分
    擔（變造特種文書部分無犯意聯絡，僅就行使變造特種文書部分有犯意聯絡、行
    為分擔），應依刑法第二十八條規定，論以共同正犯；利用不知情之刻印店成年
    人偽刻「壬○○」印章，屬間接正犯。被告前後數次行使變造壬○○國民身分證
    之特種文書與行使偽造私文書之行為，均時間緊接、手段相同、各觸犯構成要件
    相同之罪名，均屬連續犯，應各依刑法第五十六條規定，以一罪論，並各加重其
    刑。而被告偽造「內政部印」公印文其目的在偽造國民身分證之特種文書，兩者
    兼有方法、目的之牽連關係，應依刑法第五十五條從一重偽造公印文罪論處。而
    被告所犯前開連續行使偽造私文書與偽造公印文、行使變造特種文書罪間，各有
    方法、目的之牽連關係，因行使變造特種文書罪刑度較行使偽造私文書為輕，行
    使偽造私文書、偽造公印文二者法定刑度相同，應依情節較重之連續行使偽造私
    文書罪論處。爰審酌被告之犯罪動機、犯罪行為分擔之情形、行使偽造、變造國
    民身分證、以冒名申辦行動電話之門號數、向銀行申辦存摺、印鑑掛失更換，犯
    罪所生損害、被告犯罪後之態度等一切情狀，量處如主文所示之刑。
四、偽造於如附表編號一所示之中國信託城中分行存單、存摺、印鑑掛失止付、更換
    印鑑暨更換戶名申請書，及如附表編號二所示之印鑑卡原本「壬○○」簽名署押
    二枚（於姓名欄之壬○○簽名，僅為書寫姓名以資識別，並非證明一定意思表示
    或一定事實，且亦非表示本人簽名之意思，非屬簽名署押）、印文三枚（前開申
    請書、印鑑卡經檢察官向中國信託城中分行調取原本附於臺灣臺北地方法院檢察
    署八十九年度偵字第一五八八０號卷第三十四頁、第三十五頁）。偽造於如附表
    編號三所示之和信電訊行動電話申請書共三紙之「壬○○」簽名署押十二枚（乙○一卷第七十五至第七十七頁之影本參照，一式四聯，三個門號共十二枚）；偽
    造於如附表編號四所示之遠傳電信行動電話申請書一紙之「壬○○」簽名署押四
    枚（乙○一卷第九十五頁之影本參照，一式四聯，共四枚），如附表編號三、四
    所示之申請書雖均未扣案，但無證據證明業已滅失，依刑法第二百十九條規定，
    不問屬於犯人與否，均應宣告沒收之。扣案之偽造「壬○○」國民身分證一張係
    被告及綽號「張先生」之人所有（其上丙○○相片一張係被告所有，其餘係綽號
    「張先生」之人所有），據被告供明，係供犯罪所用之物，應依刑法第三十八條
    第一項第二款規定諭知沒收。該偽造之「壬○○」國民身分證一張既已宣告沒收
    ，其上偽造之「內政部印」公印文及「臺北市政府」鋼戳印文，即無庸重複諭知
    沒收。扣案「壬○○」印章一枚，依刑法第二百十九條規定，不問屬於犯人與否
    ，沒收之。至於變造之壬○○國民身分證，因未扣案，為免執行上之不便，爰不
    宣告沒收，附此敘明。
五、併辦意旨（八十九年度偵字第一八三二六號）另以：被告丙○○於八十九年六月
八日，冒壬○○之名，至臺北市○○路二號協富貿易股份有限公司（設臺北市○○○路○段一三三號八樓，下稱協富公司）茂訊店，填寫資料申請分期付款購買
    筆記型電腦一臺，後因申請條件不足，而經該店店員丁○○通知丙○○補提出薪
    資證明等與保證人資料，丙○○即夥同姓名年籍不詳之成年男女各一人於八十八
    年六月十日持經由不詳管道偽造之壬○○匯豐汽車股份有限公司（下稱匯豐汽車
    ）薪俸單、在職證明、扣繳憑單等私文書前往辦理，並意圖供行使之用，偽造本
    票之有價證券，而該不詳姓名年籍成年男子與丙○○分別於該本票之共同發票人
    欄處冒簽「戊○○」、「壬○○」簽名署押、按捺指印各一枚，及填寫本票金額
    六萬三千三百九十元，而持向丁○○購買筆記型電腦一臺，因認被告共同涉有刑
    法第二百零一條之意圖供行使之用，偽造有價證券與行使偽造私文書罪嫌。惟查
    ：
   （一）按「犯罪事實應依證據認定之，無證據不得推定其犯罪事實。」刑事訴訟
         法第一百五十四條定有明文；又「認定犯罪事實所憑之證據，雖不以直接
         證據為限，間接證據亦包括在內；然而無論直接或間接證據，其為訴訟上
         之證明，須於通常一般之人均不致有所懷疑，而得確信其為真實之程度者
         ，始得據為有罪之認定」最高法院五十三年臺上字第二七五０號亦著有判
         例可資參照。
   （二）公訴人認被告涉有前開併辦犯行，主要係以：告訴人壬○○指訴，證人邱
         俊評證述被告申辦分期付款購買電腦經過（乙○一卷第五十八頁、第五十
         九頁、第二四五頁參照）；證人戊○○指證其沒有買電腦也沒有共同簽發
         本票（乙○一卷第六十一頁、第六十二頁參照）；證人即匯豐汽車員工洪
         秀英指證在卷匯豐汽車薪俸單影本等並非該公司出具（乙○一卷第一二五
         頁參照）；並有匯豐汽車薪津個人薪俸單、在職證明書、各類所得稅扣繳
         暨免扣繳憑單影本附卷可稽（臺灣臺北地方法院檢察署八十九年度偵字第
         一八三二六號偵查卷第十四頁、第十五頁、第十六頁參照）；偽造之本票
         影本附卷可證（臺灣臺北地方法院檢察署八十九年度偵字第一八三二六號
         偵查卷第二十一頁參照）。
   （三）訊據被告堅詞否認有右述偽造有價證券等犯行，辯稱：匯豐汽車壬○○之
         在職證明書等不是渠拿的；渠沒有拿壬○○身分證到茂訊公司買電腦，本
         票並非是渠簽的，渠對此事完全不知情等語。且經乙○多次向協富公司函
         調涉案本票、分期付款契約書原本，以供鑑定，惟該公司員工復稱該等資
         料均已逸失不存在，此有電話紀錄在卷可證（乙○二卷第二十四頁參照）
         ，是無法以原本送專業機構鑑定其上之「壬○○」署押與捺印指紋是否出
         於被告之手，而雖涉案本票曾於乙○八十九年度北簡字第一一七四七號一
         案，送請內政部警政署刑事警察局鑑定，但該局亦未留存該本票指紋之原
         本資料，致無法依該次資料另為鑑定，此有該局九十年八月二十四日（九
         ０）刑紋字第一八０二０四號鑑驗書附卷可參（乙○二卷第二十一頁參照
         ），是以公訴人指係偽造之前開本票與契約書尚乏確切證據足認係被告所
         偽造，茲以調查途徑已窮，顯難以證人即店員丁○○之證詞，即認定被告
         有此部分犯行。
   （四）綜上，此部分尚乏證據足認被告於八十九年六月八日，確有冒壬○○之名
         ，至協富公司茂訊店填寫資料申請分期付款書、簽發本票購買筆記型電腦
         ，此部分難認與起訴部分有裁判上一罪之關係，自無從併案審理，附此敘
         明。
據上論斷，應依刑事訴訟法第二百九十九條第一項前段，刑法第二十八條、第五十六
條、第二百十六條、第二百十條、第二百十二條、第二百十八條第一項、第五十五條
、第二百十九條，罰金罰鍰提高標準條例第一條前段，判決如主文。
本案經檢察官陳焜昇到庭執行職務
中      華      民      國      九十二      年     四     月    十一    日
                              臺灣臺北地方法院刑事第三庭
                                  審判長  法  官    李英勇
                                          法  官    吳淑惠
                                          法  官    姚念慈
右正本證明與原本無異。
如不服本判決，應於判決送達後十日內向乙○提出上訴狀(應抄附繕本)。告訴人
或被害人如對於本判決不服者，應具備理由請求檢察官上訴，其上訴期間之計算
係以檢察官收受判決正本之日期為準。
                                          書記官    林義盛
中      華      民      國      九十二      年     四     月    十一    日
附表：
編號       文書名稱、數量                       偽造簽名署押、印文及其數量
一     中國信託城中分行存單、存摺、             「壬○○」簽名署押壹枚
       印鑑掛失止付、更換印鑑暨更換             「壬○○」印文壹枚
       戶名申請書一紙
二     中國信託城中分行印鑑卡一紙               「壬○○」簽名署押壹枚
                                                「壬○○」印文貳枚
三     和信電訊行動電話申請書三紙               「壬○○」簽名署押壹拾貳枚
四     遠傳電信行動電話申請書一紙               「壬○○」簽名署押肆枚
附錄本案論罪科刑法條全文：
刑法第二百十二條
 (偽造變造特種文書罪)
偽造、變造護照、旅券、免許證、特許證及關於品行、能力服務或其他相類之證書、
介紹書，足以生損害於公眾或他人者，處一年以下有期徒刑、拘役或三百元以下罰金
。
刑法第二百十條
（偽造變造私文書罪）
偽造、變造私文書，足以生損害於公眾或他人者，處五年以下有期徒刑。
中華民國刑法第二百十六條
（行使偽造變造或登載不實之文書罪）
行使第二百十條至第二百十五條之文書者，依偽造、變造文書或登載不實事項或使登
載不實事項之規定處斷。
刑法第二百十八條
（偽造盜用公印或公印文罪）
偽造公印或公印文者，處五年以下有期徒刑。
盜用公印或公印文足以生損害於公眾或他人者，亦同。


司法院資訊處製作；財團法人民間司法改革基金會備份。
